【裁判字號】    98,審勞小上,21
【裁判日期】    981223
【裁判案由】    給付違約金
【裁判全文】
臺灣臺北地方法院民事裁定          98年度審勞小上字第21號
上  訴  人  乙○○○○○○○○.
被  上訴人  甲○○
上列當事人間給付違約金事件，上訴人對於民國98年10月23日本
院臺北簡易庭98年度北勞小字第95號第一審小額民事判決提起上
訴，本院裁定如下：
    主  文
上訴駁回。
第二審訴訟費用新臺幣壹仟伍佰元由上訴人負擔。
    理  由
一、按對於小額程序之第一審裁判之上訴，非以其違背法令為理
    由，不得為之；又提起上訴，上訴狀內應記載上訴理由，表
    明原判決所違背之法令及其具體內容，暨依訴訟資料合於該
    違背法令之具體事實，民事訴訟法第436 條之24第2 項、第
    43 6條之25分別定有明文。且所謂違背法令，依同法第436
    條之32第2 項準用第468 條、及第469 條第1 款至第5 款規
    定，即依同法第468 條規定，判決不適用法規或適用不當者
    ，為違背法令；依同法第469 條規定，判決有該條所列第1
    款至第5 款情形之一者，為當然違背法令。是當事人提起上
    訴，如以同法第469 條所列第1 至5 款為理由時，其上訴狀
    或理由書應表明該判決有合於各該條款規定情形之具體內容
    ，及係依何訴訟資料合於該違背法令之具體事實。如依同法
    第468 條規定，以原判決有不適用法規或適用法規不當為理
    由時，其上訴狀或理由書應表明該判決所違背之法令條項，
    或有關判例、解釋字號，或成文法以外之習慣或法理等及其
    具體內容，暨係依何訴訟資料合於該違背法令之具體事實。
    上訴狀或理由書如未依上述方式表明，或其所表明者顯與上
    開法條規定不合時，即難認為已合法表明上訴理由，其上訴
    自非合法，最高法院71年台上字第314 號著有判例可資參照
    。
二、本件上訴意旨略以：被上訴人經伊錄取培訓22日後，才與伊
    簽訂聘僱合約書（下稱系爭合約），被上訴人上班地點即為
    受訓地方，每日受訓8 小時，伊並給付被上訴人每日新台幣
    （下同）500 元之車資補貼，雙方簽立系爭合約時已載明營
    業單位有長安、長春及松江等店，因長春店有二個樓層，隸
    屬不同房東，惟實際上相通，故公司申請2 家營利事業登記
    證（即欣樺美容名店及新欣美容名店），且統一對外之訴訟
    處理皆以新欣美容名店為代表，是原審以加保單位與營業登
    記不同而駁回伊之訴，伊實難認同。又被上訴人所學之美容
    技術與手法，皆由公司培訓，雙方當初亦言明配合期間1 年
    ，若被上訴人欲離職亦須於1 個月前告知，然被上訴人領完
    薪水旋即離開，並未遵守系爭合約之約定，恣意離職視公司
    規定如無物，伊自應據理主張等語。經核觀諸上訴人於上訴
    狀內所記載之上訴理由，僅係就原判決之證據取捨、認定事
    實之職權行使，指摘其為不當，並未具體說明原判決有何不
    適用法規或適用法規不當之情形，並揭示該法規之條項或其
    內容，及合於民事訴訟法第469 條所列各款之事實，自難認
    對原判決之如何違背法令已有具體之指摘，揆諸前揭說明，
    應認其上訴為不合法，應予駁回。
三、訴訟費用之負擔：本件上訴裁判費為新台幣1,500 元，應由
    上訴人負擔，爰確定如主文第二項所載。
四、據上論結，本件上訴為不合法。爰依民事訴訟法第436 條之
    3 2 第1 項、第2 項、第444 條第1 項前段、第436 條之19
    第1 項、第95條、第78條，裁定如主文。
中    華    民    國    98    年    12    月    23    日
                  勞工法庭審判長法  官   朱漢寶
                                法  官   吳定亞
                                法  官   蔡和憲
以上正本係照原本作成。
本裁定不得抗告。
中    華    民    國    98    年    12    月    23    日
                                書記官   陳莉庭

司法院資訊處製作；財團法人民間司法改革基金會備份。
